【裁判字號】    97,交聲,1278
【裁判日期】    970521
【裁判案由】    聲明異議
【裁判全文】
臺灣臺中地方法院交通事件裁定        97年度交聲字第1278號
原處分機關  交通部公路總局臺中區監理所豐原監理站
異  議  人
即受處分人  丙○○
上列異議人因違反道路交通管理處罰條例案件，對於交通部公路
總局臺中區監理所豐原監理站民國97年4月14日所為之處分（豐
監稽違字第裁63-HC0000000號），聲明異議，本院裁定如下：
    主  文
異議駁回。
    理  由
一、聲明異議意旨略以：異議人即受處分人丙○○（下稱受處分
    人）於民國97年2月25日20時30分，騎乘車牌號碼JFZ-858號
    重型機車，行經臺中縣烏日鄉○○路○段與高鐵二路口有燈
    光號誌管制之交岔路口時，經警認其往臺中方向直行闖紅燈
    ，為警攔停製作舉發違反道路交通管理事件通知單（下稱通
    知單）當場舉發。嗣原處分機關交通部公路總局臺中區監理
    所豐原監理站（下稱原處分機關）仍認受處分人有前開違規
    行為，於97年4月14日以豐監稽違字第裁63-HC0000000號裁
    決書，依道路交通管理處罰條例第53條第1項、第63條第1項
    第3款規定，裁處新臺幣（下同）1800元罰鍰，並記違規點
    數3點。然受處分人當日行經上開路口時，尚為綠燈，並非
    紅燈，何來遇紅燈未停等闖紅燈之有，且於遭攔停後，因不
    滿舉發員警填寫的違規事實，要求重寫，但遭警員以要去支
    援勤務為由，拒絕重填，本件僅以警員以目睹違規事實為由
    ，即遭舉發及裁決，過於草率，為此請求撤銷原處分云云。
二、按汽車駕駛人，行經有燈光號誌管制之交岔路口闖紅燈者，
    處新臺幣1800元以上5400元以下罰鍰，並記違規點數3點，
    道路交通管理處罰條例第53條第1項、第63條第1項第3款分
    別定有明文。復按交通警員製單舉發違反道路交通管理處罰
    條例所列之違規事實，本質上為行政處分，係公務員基於職
    務上權力，依法就特定之具體事件所為具有公法上效果之單
    方行政行為，基於公務員為公法上行為具有公信力之原則，
    該行政處分當可被推定為真正。
三、訊據受處分人矢口否認有何闖紅燈之違規行為，辯稱：其行
    經上開路口是看到綠燈才騎過去，沒有闖紅燈云云。經查，
    上開違規路口，時相變換燈號是綠燈直行、紅燈加綠色箭頭
    左轉、黃燈3秒、全紅燈、綠燈直行等情，業經本院當庭勘
    驗上開路口號誌錄影光碟明確。且證人即舉發員警乙○○於
    本院訊問時已結證稱：「當天是服20時至22時的巡邏勤務，
    我們駕駛巡邏車在烏日鄉○○路○段與高鐵二路口號誌是紅
    燈，但可綠燈左轉，我們在等紅燈，我們看到受處分人騎機
    車直行往臺中方向闖紅燈，我們就尾隨受處分人攔下受處分
    人，他跟我說他誤認燈號以為紅燈左轉後是變綠燈，結果該
    路口是變紅燈，因該路口是有4個時相管制。當時受處分人
    駛至該路口時連停都沒有停就一路騎過去，應該也沒看到警
    車停在那邊。攔下受處分人時有告知他違規事實，且製單舉
    發，並告訴他我們還有竊盜案件要處理，所以就先離開了，
    受處分人一直要我們解釋該路口燈號時相變化情形。（法官
    問：以受處分人當時行進路線，於該路口他是否應該停下來
    等紅燈？）答：是，因當時是紅燈左轉，受處分人是直行方
    向應該要停下來等紅燈。」等語；證人即臺中縣警察局烏日
    分局烏日派出所警員甲○○於本院訊問時亦結證稱：「當時
    我跟乙○○一起值20至22時的巡邏勤務，乙○○駕駛巡邏車
    ，我坐副駕駛座，是在（烏日鄉○○○路○段與高鐵二路口
    停等紅燈，看到受處分人騎機車直行往臺中方向到該路口時
    燈號是紅燈，但有綠左轉燈的狀態，就直行方向而言是紅燈
    ，應該要停等紅燈。受處分人於當時直行騎過該路口闖紅燈
    ，我與乙○○發現就駕車追上受處分人盤查，我們有告知他
    違規的事實，並製單舉發。攔下受處分人時他說他是看到綠
    燈的狀態騎過來的，．．．我跟他說左轉綠燈是可以左轉，
    但不能直行。」等語。足見本件違規行為係前開2警員當場
    親眼所見發覺再加以取締者，且前開警員所證舉發上開違規
    事實經過具體明確，互核相符，當無虛偽不實之虞。參以證
    人乙○○、甲○○均係依法執行勤務之公務員，且與受處分
    人原不相識，當無設詞誣陷致己身負偽證罪之必要，前開證
    人之證言，均應堪採信。受處分人上開所辯沒有闖紅燈云云
    ，尚難採憑。至受處分人上開所指要求員警重寫違規事實遭
    拒等情，不足資為其免責之事由。本件事證明確，受處分人
    上開違規行為堪以認定。從而，原處分機關依上開規定，裁
    處受處分人罰鍰1800元，並記違規點數3點，核無違誤，本
    件聲明異議為無理由，應予駁回。
四、據上論斷，應依道路交通管理處罰條例第87條第2項，道路
    交通案件處理辦法第19條，裁定如主文。
中    華    民    國    97    年    5     月    21    日
                        臺灣臺中地方法院交通法庭
                                法  官  丁智慧
上正本證明與原本無異。
如不服本裁定，應於送達後5日內，向本院提出抗告狀。(應附繕
本)
                                書記官  陳淑華
中    華    民    國    97    年    5     月    21    日


司法院資訊處製作；財團法人民間司法改革基金會備份。
